Config:
  hfst:
    Gen: ../../../src/generator-gt-norm.hfst
    Morph: ../../../src/analyser-gt-norm.hfst
  xerox:
    Gen: ../../../src/generator-gt-norm.xfst
    Morph: ../../../src/analyser-gt-norm.xfst
    App: lookup

Tests:

# todo:
# Proofread the gold standard (below)
# Then: run analyser, then correct. 


  Noun - ǩiõtt e-stem hand, arm/käsi: # Noun - full paradigm
     ǩiõtt+N+Sg+Nom: ǩiõtt
     ǩiõtt+N+Sg+Gen: ǩiõđ
     ǩiõtt+N+Sg+Acc: ǩiõđ
     ǩiõtt+N+Sg+Ill: ǩiõʹtte
     ǩiõtt+N+Sg+Loc: ǩiõđâst
     ǩiõtt+N+Sg+Com: ǩiõđin
     ǩiõtt+N+Ess: ǩiõttân
     ǩiõtt+N+Par: ǩiõttâd
     ǩiõtt+N+Sg+Abe: ǩiõđtää
     ǩiõtt+N+Pl+Nom: ǩiõđ
     ǩiõtt+N+Pl+Gen: ǩiõđi
     ǩiõtt+N+Pl+Acc: ǩiõđid
     ǩiõtt+N+Pl+Ill: ǩiõđid
     ǩiõtt+N+Pl+Loc: ǩiõđin
     ǩiõtt+N+Pl+Com: ǩiõđivuiʹm
     ǩiõtt+N+Pl+Abe: ǩiõđitää
